# 求助

提问人：baby- 时间：2018-02-27 10:42:00
@chenyiwei 陈版，假定前提是（前期按照完工百分比确认收入成本没有任何问题，后期因为国家政策因素也好，其他因素也好，对方不做了，签了终止合同），在这种情况下，我看收入新准则中第八条：合同变更第（三）条提到合同变更不属于本条（一）规定的情形，且在合同变更日已转让的商品与未转让的商品之间不可明确区分的，应当将该合同变更部分作为原合同的组成部分进行会计处理，由此产生的对已确认收入的影响，应当在合同变更日调整当期收入。 这样理解的话，要是符合这个条件，我是不是就可以冲销当期收入了?? 但是我没有太理解，不可区分的明确意思，请陈版赐教，谢谢！

回答人：chenyiwei
从条款字面意思来说可能如此，即最终调整后的收入累计数等于合同终止时已收取或者对方确认将支付的对价。但我个人理解，第八条的规定实际上是主要针对合同增加标的（如原购买 100 件，现在再额外购买 30 件）或者改变原标的，可能不能完全适用于合同终止的情形。这个问题可以再查些资料确认一下。